# 国内准则需要对联营公司对外担保调整长投并确认相关负债吗？

提问人：hybird 时间：2020-04-29 19:33:06
求助帖：
大家好：
项目组客户为港股上市公司，根据IFRS国际会计准则，对联营公司提供担保需要按权益法确认负债，并调整长投，具体分录如下：
借：长期股权投资-联营公司
贷：其他应付款-财务担保负债
每年按照借款/担保期限进行摊销
借：其他应付款-财务担保负债
贷：其他业务收入
请问按照国内准则出具审计报告时，权益法下有相关规定吗？

回答人：chenyiwei
在这方面，内地企业会计准则的规定和香港/国际准则并无实质性差异，只不过内地的会计实务中对于关联方之间提供的担保还没有形成严格按财务担保合同会计模式进行会计处理的惯例。如果此问题引起监管机构重视并提示，相信这种操作惯例也可以很快在A股市场上形成。